臺灣桃園地方法院刑事判決
110年度簡上字第126號
上  訴  人
即  被  告  鄧佳豪



上列上訴人即被告因毀損等案件，不服本院於中華民國110年1月
21日所為110年度壢簡字第69號第一審刑事簡易判決（聲請簡易
判決處刑案號：109年度偵字第32507號），提起上訴，本院管轄
第二審之合議庭判決如下：
    主  文
上訴駁回。
    理    由
一、本案經本院審理結果，認原審以被告鄧佳豪係犯刑法第354
    條之毀損他人物品罪及刑法第309條第1項公然侮辱罪，事證
    明確，適用刑法第354條、第309條第1項、第41條第1項前段
    ，刑法施行法第1條之1第1項，並審酌被告僅因與告訴人賴
    君華間之行車糾紛，竟恣意以球棒敲擊告訴人之普通重型機
    車車頭，致他人受有財產上之損害，漠視他人財產權之情，
    又以不雅言語辱罵告訴人，致告訴人名譽受損，上開情事，
    應予非難，惟念被告犯後對其犯行坦承不諱，態度尚可，未
    能與告訴人達成和解係因告訴人無和解意願，兼衡其國中畢
    業之智識程度、家庭小康經濟狀況、犯罪動機、目的、手段
    、素行等一切情狀，逕以簡易判決判處被告犯毀損他人物品
    罪，處有期徒刑2月，又犯公然侮辱罪，處拘役20日，並於
    斟酌本案犯罪情節及被告資力等節後，各諭知所宣告之有期
    徒刑、拘役如易科罰金，均以新臺幣（下同）1,000元折算1
    日，核其認事用法，俱無違誤，量刑亦甚允洽，應予維持，
    並引用第一審判決書記載之事實、證據及理由（如附件原審
    判決書）。
二、被告上訴意旨略以：我確實有毀損與公然侮辱犯行，但我覺
    得原審判太重，請求判輕一點等語。
三、按量刑輕重，係屬事實審法院得依職權自由裁量之事項，苟
    已斟酌刑法第57條各款所列情狀而未逾越法定刑度，不得遽
    指為違法。又在同一犯罪事實與情節，如別無其他加重或減
    輕之原因，下級審法院量定之刑，亦無過重或失輕之不當情
    形，則上級審法院對下級審法院之職權行使，原則上應予尊
    重（最高法院72年台上字第6696號判例、85年度台上字第24
    46號判決意旨可資參照）。經查，本院觀諸原審判決顯已注
    意適用刑法第57條之規定，就量刑刑度詳為審酌並敘明理由
    ，既未逾越法定刑度，復未濫用自由裁量之權限，所為量刑
    核無不當或違法，且無輕重失衡之情形，依上開最高法院判
    例、判決意旨，不得遽指為違法，自難認被告上開犯行，能
    獲得較輕之刑罰評價。被告以上開事由提起上訴，請求從輕
    量刑，並非依據卷內既有訴訟資料或提出新事證，指摘或表
    明第一審判決有何採證、認事、用法或量刑等足以影響判決
    本旨之不當或違法，難認構成應予撤銷之具體事由。是被告
    以上揭事由指摘原審量刑過重，從而上訴請求撤銷改判較輕
    之刑，並無理由，應予駁回。
據上論斷，應依刑事訴訟法第455條之1第1項、第3項、第368條
、第373條，判決如主文。
中　　華　　民　　國　　111 　年　　2 　　月　　22　　日
                  刑事第十庭　審判長法　官　 林大鈞

                                    法　官　 洪瑋嬬
　　　　　　　　　　　　　　　　　　
                                    法　官　 陳愷璘
以上正本證明與原本無異。
不得上訴。
　　　　　　　　　　　　　　　      書記官　 劉世揚
中　　華　　民　　國　　111 　年　　2 　　月　　22　　日